# 请教陈老师，关于合并报表中子公司利润分配

提问人：gotoschool_ 时间：2023-05-09 17:41:30
陈老师您好：
合并报表中投资收益抵消的那笔分录，贷方是提取盈余公积，向股东分配股利，把子公司全部提取的盈余公积和利润分配都抵消掉了，有两点不明白，①为什么抵消提取的盈余公积，②利润分配难道不应该只把对母公司的抵消掉吗？谢谢陈老师！

回答人：chenyiwei
如果编制合并报表时先对子公司模拟权益法核算，再在模拟权益法的基础上进行合并抵销，则：
1 、将子公司的全部盈余公积抵销，其中归属少数股东的部分，因少数股东权益不分明细，故对合并结果无影响；
归属母公司股东的部分，抵销后使得合并报表和母公司个别报表中的盈余公积金额一致，将子公司的归母盈余公积转入了未分配利润项目中。
2 、向股东分配股利的抵销：子公司对少数股东的利润分配是不应抵销的，在合并报表中仍体现为利润分配，最终减少少数股东权益；归母部分的分配属于合并集团内部交易，与母公司个别报表层面的投资收益相抵销。